# 增值税留抵退税附加税处理

提问人：wxl714 时间：2023-08-29 22:04:34
请教陈版，企业本期发生增值税留抵退税，同时依据政策该部分进项税在计算城建税、教育费附加、地方教育费附加时仍可以抵扣销项计算，企业将该可以抵减部分以负数形式入账，作为被抵。
目前没有找到政策来规定该部分附加税如何进行账务处理，请教陈版主，这样做是否合理，依据什么政策呢？

回答人：chenyiwei
附加税费直接按照税法规定计算的应缴纳金额（已考虑该部分留抵税额退税的影响）确认为“税金及附加”。
留抵退税的会计处理：根据财政部会计司 2022 年 6 月发布的“关于增值税期末留抵退税政策适用《增值税会计处理规定》有关问题的解读”：增值税一般纳税人应当根据《增值税会计处理规定》的相关规定对上述增值税期末留抵退税业务进行会计处理，经税务机关核准的允许退还的增值税期末留抵税额、以及缴回的已退还的留抵退税款项，应当通过“应交税费——增值税留抵税额”明细科目进行核算。纳税人在税务机关准予留抵退税时，按税务机关核准允许退还的留抵税额，借记“应交税费——增值税留抵税额”科目，贷记“应交税费——应交增值税（进项税额转出）”科目；在实际收到留抵退税款项时，按收到留抵退税款项的金额，借记“银行存款”科目，贷记“应交税费——增值税留抵税额”科目。纳税人将已退还的留抵退税款项缴回并继续按规定抵扣进项税额时，按缴回留抵退税款项的金额，借记“应交税费——应交增值税（进项税额）”科目，贷记“应交税费——增值税留抵税额”科目，同时借记“应交税费——增值税留抵税额”科目，贷记“银行存款”科目。